# 请教陈版，关于净额确认还是全额确认的问题

提问人：fuping1018 时间：2018-02-04 21:07:19
A公司是汽车零部件行业，客户为整车厂，公司销售给客户的产品每年都会产生三包费用（即4S店发生的维修材料费、工时费、运输费、管理费等），费用发生后整车厂会将4S店维修替换下来的原产品退回给A公司，并开具索赔发票。A公司收到退回的三包件（即4S店维修替换下来的产品），会对每个退回的三包件进行分析，而后对供应商索赔。 请教陈版，公司每年度发生的三包费是否可以净额列式，即假如客户向A公司索赔 1000 万，A公司再想供应商索赔 600 ，剩下的 400 万A公司自己承担，那是否可以只在销售费用中列示 400 的三包费。
A公司与客户和供应商皆签有售后协议，对产品质量产生的索赔皆有约定索赔方式和索赔金额计算方式

回答人：chenyiwei
A公司在利润表上可以按净额列示三包费用，资产负债表上应将预计负债和索赔权资产分别列示为资产和负债，不应抵销。

提问人：fuping1018 时间：2018-05-05 19:22:24
陈版，您好。因为汽车零部件行业三包的问题还向您请教一个问题，就是在确认预计负债计提比例的时候是否需要考虑把向供应商索赔的金额减去。比如说历史上 2014 年的收入 1 个亿在三年质保期客户向公司索赔了 500 万，公司向供应商索赔了 300 万。那我以历史经验（ 2014 年）为依据计提 2017 年销售收入的预计负债是，是以 500 除以 1 个亿，还是以（ 500 万-300万）/1个亿。 按照或有事项的定义是否只能考虑以 500 万除以 1 个亿为比例， 300 万应该在实际向供应商索赔的年度冲减当年的销售费用。

回答人：chenyiwei
根据《企业会计准则第 13 号——或有事项》第七条：“企业清偿预计负债所需支出全部或部分预期由第三方补偿的，补偿金额只有在基本确定能够收到时才能作为资产单独确认。确认的补偿金额不应当超过预计负债的账面价值。” 因此，理论上，在计提预计负债时，对该项负债金额中预计基本确定（概率≥95%）可从供应商获得补偿的部分，可以同时确认一项补偿权资产，对应的计入损益的金额只是差额部分。但在实际操作中，为谨慎起见，一般在确认预计负债时不考虑可能获得的供应商补偿款，而是在实际索赔成功时冲减销售费用。

提问人：fuping1018 时间：2018-05-06 10:18:15
谢谢陈版，最近做了一个汽车制动系统的IPO，当时申报的时候，三包费这块我们根据同行业的情况没做预计负债（最相近的 4 个公司，只有一个提了，其他三个都没提；汽车零部件行业也只有三分之一提了）。 公司 2014 年业务量迅速放大， 2014 年后的客户和细分市场有很大不同，所以 2013 年及以前的经验数据不能作为以后估计的依据。产品保质期又有三年，站在每年年底，只有在 2017 年才能看到完整的历史经验赔偿数据（ 2014 年）。 现在财务预审员希望我们调报表，或者至少在 2017 年做会计估计变更。请教下您这种调整报表的话，算会计差错吗？还是只披露会计估计变更？ 而且如果我在 2017 年做会计估计变更，那我以前年度实现的销售收入在 2017 年尚未结束质保期的是否也需要计提预计负债，如 2015 年收入 2 个亿，按2%计提， 2015 年——2017年已实际赔偿了 300 万，那剩下的 100 万（ 2 个亿*2%-300万）是否也要计入 2017 年末的预计负债，同时增加 2017 年销售费用-三包费。

回答人：chenyiwei
一般IPO申报期尽量避免会计政策和会计估计变更。如果确需变更会计估计的，一般按前期差错更正处理。你举的例子应不会影响2017 年的销售费用——三包费。

提问人：fuping1018 时间：2018-05-07 08:07:17
这个不影响吗？您的意思是以前年度销售的产品在 2017 年底尚没有赔偿完的不要在 2017 年一次性预计？ 公司以前对三包的处理是根据每年从客户获取的4s店维修记录在实际发生的时候计入当年的销售费用，同时冲减对客户的应收帐款，对在质保期但还没有维修索赔的产品没有做预提。那如果在 2017 年做会计估计变更，我的理解是需要把以前年度尚在质保期但还有可能索赔的部分做预计，同时增加 2017 年的销售费用

回答人：chenyiwei
因为是IPO项目，建议追溯到以前年度，每年按销售收入的一定比例（例如你说的2%）确认预计负债和销售费用。